【裁判字號】    92,上訴,1
【裁判日期】    920226
【裁判案由】    違反著作權法
【裁判全文】
臺灣高等法院臺南分院刑事判決          九十二年度上訴字第一號         潛
      上  訴  人
      即  被  告  乙  ○  ○
右列上訴人因違反著作權案件，不服臺灣臺南地方法院九十一年度訴字第一一二五號
中華民國九十一年十一月二十五日第一審判決（起訴案號：臺灣臺南地方法院檢察署
九十一年度偵字第一○五九五號），提起上訴，本院判決如左：
      主      文
上訴駁回。
      事      實
一、乙○○曾於民國（下同）九十年十月間因違反著作權法案件，經臺灣臺南地方法
    院於九十一年五月二十日判處有期徒刑一年四月，緩刑三年確定。於緩刑期間內
    ，猶不知悔改，明知不詳姓名之成年男子所販賣之音樂及影音光碟一批，係內含
    侵害如附表所示等著作權人享有音樂及影音著作權之產品，為侵害他人著作權之
    物，竟基於意圖營利之犯意，自九十一年八月中旬起至同年十月七日二十二時許
    止，先在台南市不詳地點，以每片ＣＤ及ＶＣＤ光碟片均為新台幣（下同）四十
    元之價格，向該不詳姓名之成年男子購買，再於台南市○○路、怡東路口附近擺
    攤販賣，約每一星期擺二、三次，以每片ＣＤ及ＶＣＤ光碟片八十元之價格，販
    賣並交付予不特定之消費者，每個晚上大約可以賺一、二千元，而以此散佈、意
    圖散佈而陳列、持有，侵害著作權人之前述音樂著作權，並以之為常業。嗣於同
    年十月七日二十二時許，為警於上開地點當場查獲，扣得如附表所示盜版ＣＤ八
    十九片、未據告訴之盜版ＣＤ三十八片、盜版ＶＣＤ十三片。
二、案經如附表所示告訴人（其餘查扣之音樂及影音光碟未據告訴）訴由台南市警察
    局第一分局報請臺灣臺南地方法院檢察署檢察官偵查起訴。
      理      由
一、前揭犯罪事實，迭據被告乙○○於警訊時、原審偵審中及本院審理時供承不諱，
    並經告訴人之代理人甲○○於警訊時及朱晉輝於原審審理指訴綦詳，且有查獲如
    附表所示之音樂光碟ＣＤ共一百二十七及影音光碟ＶＣＤ共十三片扣案可資佐證
    ，而附表所示被侵害歌曲，為如附表所示告訴人享有音樂及影音著作權，並有相
    關著作權證件清冊附原審卷足憑，事證明確。按所謂常業犯，只須具藉以為生之
    意思，而有事實行為之表現為足，不以實施犯罪行為之次數為標準，亦不以別無
    其他職業或果然賴以生存為必要，查被告曾於九十年十月間因違反著作權法案件
    ，經原審法院於九十一年五月二十日依違反著作權第九十三條之常業罪，於九十
    一年五月二十日判處有期徒刑一年四月，緩刑三年，於同年七月十九日確定，被
    告於一個月後又販賣盜版ＣＤ及ＶＣＤ光碟片，為侵害他人著作權犯行，且於原
    審審理時亦供承：「我沒有賣沒有其他收入」等語，足見被告在夜市賣盜版ＣＤ
    及ＶＣＤ光碟片，意在增加收入，用以維持生計，而被查獲之盜版ＣＤ光碟片約
    一百二十七片，不可謂不多，更足證被告有恃以為生之情事，應認被告係反覆以
    同種類行為為目的之社會活動之職業性犯罪，自難辭常業罪行。被告犯行足堪認
    定。
二、核被告所為，係犯著作權法第九十三條第三款之以同法第八十七條第二款方法侵
    害他人著作權之罪為常業，而觸犯同法第九十四條之常業罪。被告陳列扣案之盜
    版ＣＤ及ＶＣＤ光碟片販賣，同時侵害數著作權人之著作財產權，係以一行為觸
    犯相同之數罪名，為想像競合犯，應依刑法第五十五條規定從一罪處斷。原審審
    酌被告之品行，犯罪之動機、目的、手段、所生危害及犯罪後之態度等一切情狀
    ，適用著作權法第九十四條、第九十三條第三款、第八十七條第二款、刑法第十
    一條前段、第五十五條、第三十八條第一項第二款，量處有期徒刑壹年伍月，以
    資懲戒。扣案如附表所示之盜版ＣＤ八十九片及其餘未據告訴之盜版ＣＤ三十八
    片、ＶＣＤ十三片，係被告所有供犯罪所用，併依刑法第三十八條第一項第二款
    規定宣告沒收。本院經核原判決認事用法，均無不合，量刑亦屬妥適。被告上訴
    意旨，指摘原判決量刑過重，為無理由，應予駁回。
三、據上論斷，應依刑事訴訟法第三百六十八條，判決如主文。
本案經檢察官曾顯智到庭執行職務。
中  華  民  國      九十二      年        二        月      二十六      日
                                臺灣高等法院臺南分院刑事第一庭
                                    審判長法官  蔡    長    林
                                          法官  李    文    福
                                          法官  董    武    全
右正本證明與原本無異。
如不服本判決，應於判決送達後十日內向本院提出上訴狀，其未敘述理由者並應於提
出上訴狀後十日內向本院補提理由書（應附繕本）。
   法院書記官  李    培    薇
中  華  民  國      九十二      年        二        月      二十七      日
附錄本案論罪科刑法條全文：
著作權法第九十三條第三款：
  有下列情形之一者，處二年以下有期徒刑，得併科新台幣十萬元以下罰金︰
三、以第八十七條各款方法之一侵害他人之著作權者。
著作權法第九十四條：
  以犯第九十一條、第九十二條或第九十三條之罪為常業者，處一年以上七年以下有
期徒刑，得併科新台幣四十五萬元以下罰金。
著作權法第八十七條第二款：
  有下列情形之一者，除本法另有規定外，視為侵害著作權或製版權︰
二、明知為侵害著作權或製版權之物而散布或意圖散布而陳列或持有或意圖營利而交
    付者。


司法院資訊處製作；財團法人民間司法改革基金會備份。
